# 销售合作模式收入的确认

提问人：wangnanwer 时间：2021-03-04 11:01:00
公司经营海洋馆业务，场馆观光门票收入为公司核心业务，公司与其他提供娱乐服务的单位业务捆绑合作销售，如在场馆内开展密室逃脱服务及场馆外观光车服务。由公司销售全套服务的门票，后期与合作单位按收入分成，收到的收入款全部进入公司账户。公司确认收入是否应该全额计提收入？给予合作单位的分成收入按照销售费用列示？

回答人：chenyiwei
这取决于对于这些“其他娱乐服务”而言，本企业是否为主要责任人，例如是否明确向游客公示这些服务的实际经营者，以及本企业是否对其他服务的提供者负有监督管理职责等。
如果采用总额法的，则支付给其他合作方的分成款应计入营业成本，不是作为销售费用。